---
title: "Tarea 4"
author: "Luis Felipe Cubero Vargas & Josue Arrieta"
date: "3/14/2020"
output:
  html_document:
    fig_caption: yes
    highlight: haddock
    number_sections: yes
    theme: readable
    toc: yes
    toc_float: yes
---

```{r setup, include=FALSE}
knitr::opts_chunk$set(echo = TRUE)
 library(tibble)
 library(stringr)
 library(rvest)
 library(FactoMineR)
 library(ggplot2)

```

# Entendimiento de los datos 

Los datos a  extraer corresponden a una noticia de los salarios minimos en el 2020 en Costa Rica
Enlace: https://www.puntojuridico.com/publican-salarios-minimos-que-regiran-en-el-2020/

# Preparación de los datos

```{r}
dirPag<-'https://www.puntojuridico.com/publican-salarios-minimos-que-regiran-en-el-2020/'
  
pag<- read_html(dirPag,encoding = 'UTF-8') 
```

Ahora vamos a extraer la información de las tablas 

```{r}
tablasPag<- html_table(pag,fill=TRUE)
  
length(tablasPag)
  
tablasPag
```

En este caso solo existe una tabla en la página, entonces procedemos a sacarla de la lista y poder manipularla como un dataframe

```{r}
datos<- tablasPag[[1]]
   
datos
```

Ahora procedemos a limpiar los datos, lo primero es eliminar la columna 
```{r}
datos <- datos[c(1,2,4)]
```

Ahora procedemos a limpiar los datos 
```{r}
colnames(datos)<-head(datos,1)
```
```{r}
datos <- na.omit(datos)
datos<- datos[-c(1,6,16,18), ]
```

```{r}
salarios2020 <- str_remove(datos$`SALARIOS que regirán en el 2020`,'\\s*\\¢')
salarios2020 <- str_remove(salarios2020,'\\s*\\,')
#salarios2020 <- as.numeric(salarios2020)
```
```{r}
salarios2019 <- str_remove(datos$`SALARIOS VIGENTES EN 2019`,'\\s*\\¢')
salarios2019 <- str_remove(salarios2019,'\\s*\\,')
salarios2019 <- as.numeric(salarios2019)
```



