---
title: "Tarea3"
author: "Luis Felipe Cubero Vargas & Josue Arrieta"
date: "3/4/2020"
output:
  html_document:
    fig_caption: yes
    highlight: haddock
    number_sections: yes
    theme: readable
    toc: yes
    toc_float: yes
---

# Primera Parte: 

## Importar Librerias

```{r setup, results='hide'}
library(arules)
library(arulesViz)
library(tidyverse)
library(plyr)
library(ggplot2)
library(knitr)
library(lubridate)
library(RColorBrewer)
```

## Entendimiento del Negocio

Objetivo del estudio:

-El objetivo de negocio es  descubrir caracteristicas que podrian
llevar a una persona a ganar tener ingresos superiores a $50mil.

-El  objetivo de mineria de datos es descubrir reglas de interes que permitan
asociar caracteristicas con el hecho de ganar mas de $50mil.

#Segunda Parte

## Entendimiento de los datos

Lo primero es cargar los datos

```{r}
datos<- read.csv('AdultosUSA.csv',sep = ';',stringsAsFactors = FALSE)
head(datos)
```

Ahora vamos a revisar la estructura de los datos para conocer los tipos de datos 
```{r}
str(datos)
colnames(datos)
datos <- na.omit(datos)
summary(datos)
count (datos)
```
De lo anterior podemos observar que tenemos 10 columnas y 2500 filas como datos 

Podemos comprobar que tenemos 0 datos perdidos

# Tercera Parte

## Preparación de los datos

Clasificacion de Rango de edad, nuevo atributo rango de edAd
 
```{r}
datos$rangoedad[datos$Edad <= 10] <- "Infante"
datos$rangoedad[datos$Edad > 10 & datos$Edad <= 20] <- "Adolecente"
datos$rangoedad[datos$Edad > 20 & datos$Edad <=65] <- "Adulto"
datos$rangoedad[datos$Edad >= 65] <- "Anciano" 
```

Clasificacion tipo de jornada, mas de 40 horas semanales es jornada expandida.

```{r}
datos$Tipodejornada <- ifelse(datos$HorasSemanales >= 40, 
                        "Jornada Normal", "Jornada expandida") 
head(datos)
```

Es de interes ver el comportamiento de las reglas de asociacion dependiendo del 
estado civil, por lo que se hizo un split del data fram por estado civil.
```{r}
datossolteros <- subset(x = datos, subset = (EstadoCivil== "Never-married"), select = c("Ingresos", "Ocupacion", "Tipodejornada", "Sexo", "rangoedad"))
head(datossolteros)

datoscasados <- subset(x = datos, subset = (EstadoCivil== "Married-civ-spouse"), select = c("Ingresos", "Ocupacion", "Tipodejornada", "Sexo", "rangoedad"))
head(datoscasados)

datosdivorciados <- subset(x = datos, subset = (EstadoCivil== "Divorced"), select = c("Ingresos", "Ocupacion", "Tipodejornada", "Sexo", "rangoedad"))
head(datosdivorciados)
```

# Cuarta Parte

## Fase de modelado

Se genera un nuevo data frame con los datos ahora como factores

```{r}
datos<- data.frame(lapply(datos, as.factor))
```

Los factores se codifican como transaciones y estan listos para el analisis. 

```{r}
datos2 <- as(datos, "transactions")
```

Se utiliza el metodo apriori para generar las reglas con un soporte del 10%
una confidence level de 85% y un max len de 10.
```{r}
reglas<- apriori(datos2,parameter = list(supp=0.10,conf=0.85,maxlen=10))
inspect(reglas[1:10])
```

Se revisan y se filtran los subconjuntos


```{r}
subconjuntos<- which(colSums(is.subset(reglas,reglas))>1)

reglasFinal<- reglas[-subconjuntos]
inspect(reglasFinal[1:10])
```

Ahora se corre el modelo para la poblacion soltera.

```{r}
datossolteros$Ingresos <- as.factor(datossolteros$Ingresos) 
datossolteros$Ocupacion <- as.factor(datossolteros$Ocupacion) 
datossolteros$Tipodejornada <- as.factor(datossolteros$Tipodejornada) 
```

Se genera un nuevo data frame con los datos ahora como factores. 

```{r}
datossolteros<- data.frame(lapply(datossolteros, as.factor))
```

Los factores se codifican como transaciones y estan listos para el analisis. 
```{r}
datos3 <- as(datossolteros, "transactions")
```

Se utiliza el metodo apriori para generar las reglas con un soporte del 10%
una confidence level de 85% y un max len de 10.

```{r}
reglas2<- apriori(datos3,parameter = list(supp=0.10,conf=0.85,maxlen=10))
inspect(reglas[1:10])
```

Se revisan y se filtran los subconjuntos

```{r}
subconjuntos2<- which(colSums(is.subset(reglas2,reglas2))>1)

reglasFinal2<- reglas2[-subconjuntos2]
# inspect(reglasFinal2[1:10])
```

Se filtran las reglas con confianza superior a 0.25
```{r}
mejoresReglas2<- reglasFinal2[quality(reglasFinal2)$confidence>0.25]
```

Graficar las 5 mejores reglas
```{r}
cincoMejores2<- head(mejoresReglas2,n=5,by='confidence')

plot(cincoMejores2,method = 'graph',engine = 'htmlwidget')


reglasAntIngMay502<- apriori(datos3,parameter =list(supp=0.0011,conf=0.9), 
                            appearance = list(default='lhs',rhs='Ingresos=>50K.'))

inspect(head(reglasAntIngMay502))
```

Ahora se corre el modelo para la poblacion casados.

```{r}
datoscasados$Ingresos <- as.factor(datoscasados$Ingresos) 
datoscasados$Ocupacion <- as.factor(datoscasados$Ocupacion) 
datoscasados$Tipodejornada <- as.factor(datoscasados$Tipodejornada) 
```

Se genera un nuevo data frame con los datos ahora como factores. 

```{r}
datoscasados<- data.frame(lapply(datoscasados, as.factor))
```

Los factores se codifican como transaciones y estan listos para el analisis. 

```{r}
datos4 <- as(datoscasados, "transactions")
```

Se utiliza el metodo apriori para generar las reglas con un soporte del 10%
una confidence level de 85% y un max len de 10.

```{r}
reglas3<- apriori(datos4,parameter = list(supp=0.10,conf=0.85,maxlen=10))
inspect(reglas[1:10])
```

Se revisan y se filtran los subconjuntos

```{r}
subconjuntos3<- which(colSums(is.subset(reglas3,reglas3))>1)

reglasFinal3<- reglas3[-subconjuntos3]
# inspect(reglasFinal3[1:10])
```

Se filtran las reglas con confianza superior a 0.25

```{r}
mejoresReglas3<- reglasFinal3[quality(reglasFinal3)$confidence>0.25]
```
 
Graficar las 5 mejores reglas

```{r}
cincoMejores3<- head(mejoresReglas3,n=5,by='confidence')

plot(cincoMejores3,method = 'graph',engine = 'htmlwidget')


reglasAntIngMay503<- apriori(datos4,parameter =list(supp=0.0011,conf=0.9), 
                             appearance = list(default='lhs',rhs='Ingresos=>50K.'))

inspect(head(reglasAntIngMay503))
```

Ahora se corre el modelo para la poblacion Divorsiados.

```{r}
datosdivorciados$Ingresos <- as.factor(datosdivorciados$Ingresos) 
datosdivorciados$Ocupacion <- as.factor(datosdivorciados$Ocupacion) 
datosdivorciados$Tipodejornada <- as.factor(datosdivorciados$Tipodejornada) 
```

Se genera un nuevo data frame con los datos ahora como factores. 

```{r}
datosdivorciados<- data.frame(lapply(datosdivorciados, as.factor))
```

Los factores se codifican como transaciones y estan listos para el analisis. 

```{r}
datos5 <- as(datosdivorciados, "transactions")
```

Se utiliza el metodo apriori para generar las reglas con un soporte del 10%
una confidence level de 85% y un max len de 10.

```{r}
reglas4<- apriori(datos5,parameter = list(supp=0.10,conf=0.85,maxlen=10))
inspect(reglas[1:10])
```

Se revisan y se filtran los subconjuntos

```{r}
subconjuntos4<- which(colSums(is.subset(reglas4,reglas4))>1)

reglasFinal4<- reglas4[-subconjuntos4]
# inspect(reglasFinal4[1:10])
```

Se filtran las reglas con confianza superior a 0.25
```{r}
mejoresReglas4<- reglasFinal4[quality(reglasFinal4)$confidence>0.25]
```

Graficar las 5 mejores reglas
```{r}
cincoMejores4<- head(mejoresReglas4,n=5,by='confidence')

plot(cincoMejores4,method = 'graph',engine = 'htmlwidget')


reglasAntIngMay504<- apriori(datos4,parameter =list(supp=0.0011,conf=0.9), 
                             appearance = list(default='lhs',rhs='Ingresos=>50K.'))

inspect(head(reglasAntIngMay504))
```

# Conclusiones

Del analisis de todos los datos sin separarlos:

La primera regla es que el ingreso mayor a 50k es de personas de jornada normal
otra regla es que el tiepo de jornada normal produce ingresosd mayores a 50k.
Otra de importancia es que personas casadas generan ingresos mayores a 50k,

De las personas solteras:

Las personas solteras tienen un ingreso mayor a 50k.
Las profesion Prof-Specialty tiene un rango de edad adulto.
El tipo de Jornada normal es normalmente de personas de rango de edad adulto.

De las personas Casadas:

La ocupacion de ventas genera un ingreso mayor a 50k.
Las personas casadas tambien tienen un ingreso mayor a 50k.
la profersion Prof-specialty es normalmente de personas en el rango de edad adulto

De las personas Divorsiadas:

El rango de edad es Adulto.
La ocupacion Exec-magerial es de jornada normal en esta poblacion.
Tambien tienen un ingreso de 50k.
