---
title: "Clustering"
author: "Lorena Zuniga"
output: html_document
---

## Ejemplos de clustering en R

### K-means
Se utilizará la técnica de kmeans para crear clusters a partir de los datos de peso, niveles de colesterol y sexo de un grupo de pacientes.

#### Exploración incial de los datos

```{r}

  # carga de paquetes requeridos

  library(ggplot2)
  library(factoextra)
  library(kableExtra)
  library(cluster)
  library(NbClust)

  # se leen los datos del archivo
   dataSet <- read.csv('ColesterolPeso.csv',header = TRUE)

   kable(head(dataSet,10)) %>%kable_styling(full_width = F)
   
   # cantidad de filas y variables (columnas)
```
La cantidad de registros es `r nrow(dataSet)`  y la cantidad de variables es `r ncol(dataSet)`  
   
```{r}
   
   str(dataSet)
   
   # datos estadísticos
   
   summary(dataSet)
```

#### Aplicación de la técnica de clustering

```{r}

# ejecución del algoritmo kmeans con k =3

 clusters <- kmeans(dataSet,3,nstart=20)
```

#### Cantidad de individuos por cluster

```{r}
  table(clusters$cluster)

  # otra forma
  clusters$size
```

#### Tabla de centroides
```{r}
   clusters$centers
```

#### Datos originales y cluster asignado

```{r}
resultado <- data.frame(clusters$cluster,dataSet)

kable(head(resultado)) %>% kable_styling(full_width = F)
```

#### Visualización de los clusters

##### Usando ggplot2
```{r fig.align='center', fig.width=4, fig.height=4}

# construir un grafico de los clusters usando ggplot2
ggplot(dataSet,
       aes(dataSet$Peso,dataSet$Colesterol,
           color = clusters$cluster)) + geom_point()+
  ggtitle(label='Distribución por cluster')

```

##### Usando factoextra

```{r fig.align='center', fig.height=8,fig.width=6}
# otra forma de visualizar los clusters
 fviz_cluster(clusters,data=dataSet[,c(1,2)],palette='jco',ggtheme =   theme_minimal())

```

### K-medoids

```{r}
# generar los clusters usando kmedoids
clusters_kmedoids<-pam(dataSet[,1:2],3)

```
#### Tabla de centroides y cantidad de individuos por cluster

```{r}
   clusters_kmedoids$medoids

   table(clusters_kmedoids$clustering)
```

#### Visualización de los clusters

```{r}
# visualización de los clusters
fviz_cluster(clusters_kmedoids,data=dataSet,palette='jco')

```

### ¿Cómo calcular el valor de k ?

#### Promedio Silhouette
```{r}
# cálculo del score Silhouette
#score_sil<- silhouette(clusters$cluster,daisy(dataSet))
# cálculo del valor óptimo de k usando el score silhouette
fviz_nbclust(dataSet,kmeans,method = 'silhouette',k.max = 10)


```

#### Método del cod (WSS)

```{r}

# cálculo del valor óptimo de k usando el método del codo
fviz_nbclust(dataSet,kmeans,method = 'wss',k.max = 10)

```

#### Estadística Gap

```{r}
# cálculo del valor óptimo de k usando la estadística gap
fviz_nbclust(dataSet,kmeans,method = 'gap_stat',k.max = 10)
```


